【裁判字號】    90,易,93
【裁判日期】    900927
【裁判案由】    竊盜
【裁判全文】
臺灣臺東地方法院刑事判決                              九十年度易字第九三號
    公  訴  人  臺灣臺東地方法院檢察署檢察官
    被      告  丁○○
    選任辯護人  邱聰安
右列被告因竊盜等案件，經檢察官提起公訴（九十年度偵字第一二二號），本院判決
如左：
    主  文
丁○○收受贓物，累犯，處有期徒刑肆月；又共同竊盜，累犯，處有期徒刑壹年參月
，並應於刑之執行前，令入勞動場所強制工作參年。應執行有期徒刑壹年陸月，並應
於刑之執行前，令入勞動場所強制工作參年。
    事  實
一、丁○○有犯罪習慣，於民國（下同）八十五年九月六日因犯竊盜罪，經臺灣屏東
    地方法院判處有期徒刑十月確定，八十六年一月十八日因違反麻醉藥品管理條例
    ，經本院判處有期徒刑六月確定，八十六年三月二十五日復因違反槍砲彈藥刀械
    管制條例，經本院判處有期徒刑二月確定，於八十六年八月五日又因竊盜罪，經
    臺灣高等法院花蓮分院判處有期徒刑一年確定，八十八年七月二十三日復因殺人
    未遂、竊盜等罪，經臺灣高等法院花蓮分院判處有期徒刑一年二月確定，八十九
    年一月三日又因恐嚇罪，經本院判處拘役五十日確定，上揭刑期經撤銷假釋後接
    續執行，而於八十九年十一月三十日執行完畢。猶不知悔改，於八十九年十二月
    二十二日，在臺東市○○路○段二四九號內，明知乙○○持有之望遠鏡，係從車
    號ＷＲ－六五五五號甲○○所有之自用小客車內所竊得，仍予以收受。於八十九
    年十二月二十五日凌晨一時許，夥同具有犯意聯絡之乙○○，前往臺東市○○里
    ○○街二二八號前，由乙○○負責把風，丁○○持乙○○自備之鑰匙竊取上揭甲○○所有之自用小客車，隨即將該車停放於臺東市○○路三十七號前。嗣於同日
    晚間七時許，丁○○正欲駕駛該車之際，為警當場查獲，並在丁○○之臺東市○○○路三Ｏ九號住處內取出上開望遠鏡。
二、案經臺東縣警察局臺東分局報請臺灣臺東地方法院檢察署檢察官偵查起訴。
    理  由
一、訊據被告丁○○對於右揭竊盜事實，坦承不諱，核與共同被告乙○○供述及被害
    人甲○○指述情節相符，復有贓物領據一張附卷可稽，是其自白與事實相符，惟
    其矢口否認有收受贓物犯行，辯稱：伊事後才知望遠鏡是乙○○所偷的云云，然
    查：（一）該望遠鏡係被害人甲○○所有，於八十九年十二月十七日放置於ＷＲ
    －六五五五號自用小客車內失竊一節，業據被害人甲○○證述屬實，且有贓物領
    據一紙附卷可稽。（二）又共同被告乙○○於本院審理時亦供稱：「我是有告訴
    他（丁○○）東西（望遠鏡）在那裡拿的，在要去開（偷）車時，我又告訴他就
    是在這部車子所拿的。」等語，經核與被告於九十年八月二十二日本院調查時其
    自白：「約十九、二十日左右，他（乙○○）有告訴我，車上有望遠鏡，是他去
    偷的，但他沒有說是去那裡偷的，是要去偷該車時，他才說望遠鏡在該車所偷的
    。」等語相符，故被告上開所辯，不過臨訟卸責之詞，不足採信。本件事證明確
    ，被告收受贓物及竊盜犯行洵堪認定，應予依法論科。
二、核被告丁○○所為分別係犯刑法第三百四十九條第一項之收受贓物罪及同法第三
    百二十條第一項之竊盜罪。被告丁○○與乙○○就竊取自小客車部分，彼此之間
    ，互有犯意聯絡及行為分擔，為共同正犯。被告所犯上開竊盜及收受贓物二罪之
    間，犯罪各別，罪名不同，應分論併罰。又被告於八十五年九月六日因犯竊盜罪
    ，經臺灣屏東地方法院判處有期徒刑十月確定，八十六年一月十八日因違反麻醉
    藥品管理條例，經本院判處有期徒刑六月確定，八十六年三月二十五日復因違反
    槍砲彈藥刀械管制條例，經本院判處有期徒刑二月確定，於八十六年八月五日又
    因竊盜罪，經臺灣高等法院花蓮分院判處有期徒刑一年確定，八十八年七月二十
    三日復因殺人未遂、竊盜等罪，經臺灣高等法院花蓮分院判處有期徒刑一年二月
    確定，八十九年一月三日又因恐嚇罪，經本院判處拘役五十日確定，上揭刑期經
    撤銷假釋後接續執行，而於八十九年十一月三十日執行完畢，有臺灣高等法院被
    告全國前案紀錄表附卷可稽，其於五年以內再犯本案有期徒刑以上之罪，係屬累
    犯，依法應加重其刑。爰審酌被告之素行不良，甫執行完畢即又再犯，惡性重大
    ，惟竊盜部分犯後已坦承犯行，並已賠償被害人一萬餘元，業據被害人甲○○證
    述在卷，且所失竊車輛、望遠鏡亦已領回，故所生之危害尚輕等一切情狀，分別
    量處如主文所示之刑，並定其應執行刑。另依附卷之台灣高等法院被告全國前案
    紀錄表所載，被告前除違反麻醉藥品管理條例、槍砲彈藥刀械管制條例外，自八
    十五年間起至今先後所犯竊盜罪四次，足見被告有犯竊盜之習慣，應依竊盜犯贓
    物犯保安處分條例第三條第一項第一款之規定，於刑之執行前令入勞動場所強制
    工作，施予矯正處分之必要。另本件望遠鏡雖係被告於警訊時主動提出，惟其否
    認犯罪，故與自首要件不符附此敘明。
據上論斷，應依刑事訴訟法第二百九十九條第一項前段，刑法第二十八條、第三百二
十條第一項、第三百四十九條第一項、第四十七條，第五十一條第五款，竊盜犯贓物
犯保安處分條例第三條第一項第一款、第四條，罰金罰鍰提高標準條例第一條前段，
判決如主文。
本案經檢察官丙○○到庭執行職務。
中    華    民    國        九十      年      九      月    二十七      日
                                臺灣臺東地方法院刑事庭
                                    法  官  廖  建  彥
右正本證明與原本無異。
如不服本判決，應於送達後十日內，向本院提出上訴狀（須附繕本）。
「切勿逕送上級法院」
                      書記官  陳  美  鄉
中    華    民    國        九十      年      九      月    二十八      日
附記：
中華民國刑法第三百二十條第一項：
意圖為自己或第三人不法之所有，而竊取他人之動產者，為竊盜罪，處五年以下有期
徒刑、拘役或五百元以下罰金。
中華民國刑法第三百四十九條第一項：
收受贓物者，處三年以下有期徒刑、拘役或五百元以下罰金。


司法院資訊處製作；財團法人民間司法改革基金會備份。
